臺灣板橋地方法院刑事判決　　　　　　　99年度訴字第3552號
公　訴　人　臺灣板橋地方法院檢察署檢察官
被　　　告　鄭彥澤
選任辯護人　吳柏興律師
上列被告因違反毒品危害防制條例案件，經檢察官提起公訴（99
年度偵字第21810 號），本院判決如下：
    主  文
鄭彥澤犯如附表二所示之玖罪，均累犯，各處如附表二所示之宣
告刑。應執行有期徒刑拾參年拾月；扣案之大麻種子壹包（驗餘
淨重拾玖點肆肆公克）及盛裝該大麻之包裝袋壹個、第三級毒品
喵喵參拾壹顆（驗餘淨重拾點柒柒肆捌公克）、白色細晶體喵喵
貳包（驗前總純質淨重約捌柒點壹貳公克）及盛裝該喵喵之包裝
袋貳個，均沒收；如附表所示販賣第三級毒品所得財物現金共計
新臺幣肆仟貳佰元沒收，如全部或一部不能沒收時，以其財產抵
償之；扣案之電子磅秤壹臺、分裝袋壹佰零貳個、門號00000000
00號及0000000000號之SIM 卡貳張及分裝袋壹佰零貳個，均沒收
；扣案之愷他命壹包（驗餘淨重伍點參柒陸伍公克）及盛裝該愷
他命之包裝袋壹個，均沒收。
    事  實
一、鄭彥澤前因偽造文書及違反稅捐稽徵法案件，經臺灣臺北地
    方法院以96年度訴字第1538號均判處減為有期徒刑2 月，應
    執行有期徒刑3 月並得易科罰金，緩刑2 年確定，嗣經本院
    以98年度撤緩字第124 號撤銷緩刑宣告確定，於民國98年10
    月13日易科罰金執行完畢。詎仍不知悔改，而為下列犯行（
    共計9 罪）：
(一)於99年7 月上旬某日，在臺北縣新莊市（現改制為新北市新
    莊區○○○路上某處，受真實姓姓名年籍不詳、綽號「阿忠
    」之成年男子委託販售第二級毒品大麻種子，而自「阿忠」
    處取得大麻種子1 包（總淨重21.95 公克、驗餘淨重19.44
    公克）後，即萌生另行販賣他人以牟利之意圖而持有之，嗣
    於下述時、地為警查獲，並扣得上開大麻種子1 包，而得悉
    上情。
(二)於99年7 月中旬某日，在臺北市○○○路與錦州街附近之臺
    北花園酒店，向真實姓名年籍不詳、綽號「阿華」之成年男
    子，以新臺幣（下同）1 萬元至1 萬2 千元之代價購得持有
    第三級毒品甲基甲基卡西酮（Mephedrone，下稱喵喵）50顆
    ，以3 萬5 千元之代價購得持有米白色細晶體之喵喵2 包，
    以9 千元至1 萬元之代價購得持有第四級毒品硝西泮450 顆
    後，於下述時、地為警查獲，並扣得剩餘之第三級毒品喵喵
    31顆（淨重10.779公克、驗餘淨重10.7748 公克）、白色細
    晶體喵喵2 包（總毛重90.56 公克、總純質淨重約87.12 公
    克）、第四級毒品硝西泮420 顆（按總純質淨重0.77公克，
    不罰詳後述）而得悉上情（所涉施用毒品部分，因採尿送驗
    後，僅呈第三級毒品愷他命類陽性反應，業經臺灣板橋地方
    法院檢察署檢察官以99年度毒偵字第6340號為不起訴處分確
    定）。
(三)於99年7 月中旬某日，在臺北市○○○路與錦州街附近之臺
    北花花園酒店，另向上開綽號「阿華」之成年男子，以9 千
    元至1 萬元之代價購得第三級毒品愷他命（Ketamine）30公
    克後，明知依法不得持有及販賣，竟基於販賣第三級毒品愷
    他命以營利之犯意，以其所有門號000000000 號及00000000
    00號之手機1 支（行動電話嗣未扣案且業已滅失，詳後述）
    作為販毒連絡工具，分別於附表一編號1 至7 所示之時間、
    地點，以附表所示價格、數量，販賣附表所示之愷他命予洪
    夢偉、許曜洋、廖啟倫、洪祥智（其中洪夢偉、許曜洋、洪
    祥智部分各2 次、廖啟倫部分1 次），共計販賣第三級毒品
    愷他命7 次。
二、嗣於99年8 月7 日23時10分許，在新北市○○區○○路1 段
    199 號4 樓之1 即鄭彥澤租屋處為警查獲，並扣得鄭彥澤所
    有之上開大麻種子1 包、喵喵31顆、白色細晶體喵喵2 包、
    供販賣愷他命分裝秤重使用之電子磅秤1 臺、分裝袋102 個
    、上開門號SIM 卡2 張、意圖供販賣而持有之愷他命1 包（
    毛重5.677 公克、淨重5.377 公克、驗餘淨重5.3765公克）
    等物品，始悉上情。
三、案經臺北縣（現改制為新北市）政府警察局新莊分局移送台
    灣板橋地方法院檢察署檢察官偵查起訴。
    理  由
壹、有關證據能力之說明：
一、按被告以外之人（包括證人、鑑定人、告訴人、被害人及共
    同被告等）於審判外之陳述雖不符刑事訴訟法第159條之1至
    之4 等四條之規定，然經當事人於審判程序同意作為證據，
    法院審酌該言詞陳述或書面陳述作成時之情況，認為適當者
    ，亦得為證據；當事人、代理人或辯護人於法院調查證據時
    ，知有刑事訴訟法第159 條第1 項不得為證據之情形，而未
    於言詞辯論終結前聲明異議者，視為有前項之同意，同法第
    159 條之5 定有明文。本件檢察官所提以下傳聞證據，被告
    及其辯護人除一度爭執被告於下述警詢及偵查中所為之供述
    因當時在提藥，神智不清，故該部分供述皆非出於自由意志
    外；其餘部分於本院準備程序、審判程序時均表示無意見，
    且已保障其對質、詰問權，且迄至言詞辯論終結前均未聲明
    異議，而本院審酌其餘供述或非供述等證據資料製作時之情
    況，無不當取供及證明力明顯過低之瑕疵，認以之作為證據
    應屬適當，揆諸前開規定，本院亦認為均應有證據能力，合
    先敘明。
二、關於被告於99年8 月8 日警詢及檢察官偵訊所為之自白，經
    本院勘驗被告警詢錄音及偵訊錄影內容，核均與上開警詢及
    偵訊筆錄相符，並證實被告神智清醒，係出於自由意思所為
    （見本院卷第66、67、77、78頁），被告嗣後即不再爭執此
    節，並稱其自白屬實，故被告於本院準備程序中一度辯稱非
    出於自由意思並非可採。綜上，本件被告於上開警詢及檢察
    官偵訊時所為之供述，皆係出於自由意志下之任意性陳述，
    認均應有證據能力。
貳、本院得心證之理由：
一、上開事實，業據被告鄭彥澤於99年8 月8 日警詢及偵查中（
    含本院羈押訊問時）及本院最後一次審理時坦承不諱（見本
    院卷第168 至170 頁）；核與證人即向被告鄭彥澤購買毒品
    之洪夢偉、許曜洋、廖啟倫、洪祥智（下稱洪夢偉等4 人）
    於偵查中，及證人洪夢偉、許曜洋、洪祥智於本院審理中之
    證述情節相符；並有被告持用所有門號000000000 號、0000
    000000號之雙向通聯紀錄在卷可稽，及上開疑似大麻種子1
    包、喵喵31顆、白色細晶體喵喵2 包、愷他命1 包、電子磅
    秤1 臺、分裝袋102 個、上開門號SIM 卡2 張扣案可證。又
    上開種子1 包經送鑑定，經檢視種子外觀均一致，經隨機抽
    樣50顆，發現均含第二級第24項毒品大麻成分，種子合計淨
    重21.95 公克（驗餘淨重19.44 公克、空包裝重0.75公克）
    ，有法務部調查局濫用藥物實驗室99年11月22日調科壹字第
    09923025840 號鑑定書在卷可稽（偵一卷第142 頁）；另疑
    似喵喵之31顆及白色細晶體喵喵2 包經送鑑定，其中31顆係
    橘色圓形錠劑，鑑驗後均係第三級毒品甲基甲基卡西酮（俗
    稱「喵喵」，驗餘淨重10.7748 公克），另白色細晶體喵喵
    2 包鑑驗後亦係第三級毒品甲基甲基卡西酮（驗前總純質淨
    重約87.12 公克），有交通部民用航空局航空醫務中心99年
    8 月23日航藥鑑字第0995305 號毒品鑑定書及內政部警政署
    刑事警察局99年9 月30日刑鑑字第0990123893號鑑定書各1
    份在卷可參（偵一卷第69、153 、154 頁）；另疑似愷他命
    1 包經送鑑定，檢出Ketamine (愷他命、俗稱K 他命）成分
    （驗餘淨重5.3765公克），有交通部民用航空局航空醫務中
    心99年8 月23日航藥鑑字第0995311 號毒品鑑定書附卷可憑
    （偵一卷第68頁）。
二、查販賣毒品係政府嚴予查緝、懲以重典之違法行為，且上揭
    毒品之價格不低，取得不易，凡為販賣之不法行為者，苟無
    利可圖，應無甘冒持有毒品遭查獲之極大風險，無端親送至
    交易處所，或於自己住處為交易毒品之處所，平白無端義務
    為該買賣之工作。況被告於本院羈押訊問時自承預計以出售
    愷他命之方式獲利，且警詢中所述有獲利之供述實在，又其
    依交易對象之熟識程度而調整販售第三級毒品愷他命之價格
    （見本院99聲羈字第544 號卷第4 頁），已顯示被告出售毒
    品價格會考量交易對象是否熟識等因素而改變，是其販入之
    價格必較售出之價格低廉，而有從中賺取買賣差價牟利之意
    圖及事實，應屬符合論理法則且不違背社會通常經驗之合理
    判斷。是被告上揭販賣毒品予附表所示對象之行為，有從中
    賺取差價牟利之營利意圖，已屬灼然，足認被告前揭自白應
    與事實相符，堪予採信。本案事證明確，被告犯行已堪認定
    ，自應依法論科。
參、論罪、科刑及沒收：
一、論罪：
    核被告所為，就事實欄一（一）部分，係犯毒品危害防制條
    例第14條第2 項之意圖販賣而持有大麻種子罪；就事實欄一
    （二）部分，係犯毒品危害防制條例第11條第5 項之持有第
    三級毒品純質淨重二十公克以上罪；就事實欄三（三）即附
    表一編號1 至7 部分（共7 次犯行），均係犯毒品危害防制
    條例第4 條第3 項之販賣第三級毒品罪，被告此部分於販賣
    前持有愷他命之低度行為，皆為販賣之高度行為所吸收，均
    不另論罪。又被告上開9 次犯行，犯意各別、行為互殊，均
    應予分論併罰。又被告有事實欄所載前科及執行情形，有台
    灣高等法院被告前案紀錄表在卷可佐，其於有期徒刑執行完
    畢後，5 年內故意再犯本案有期徒刑以上之罪，上開9 次犯
    行，均應依累犯之規定加重其刑。另本件被告販賣第三級毒
    品之7 次犯行，於偵查及審判中均自白犯罪，皆應就此部分
    依毒品危害防制條例依第17條第2 項規定予以減輕其刑，並
    依法先加後減之。
二、科刑：
    爰分別審酌被告自承自88年間起開始施用愷他命等情（見偵
    一卷第7 頁），其明知毒品對人體身心健康有莫大之戕害，
    竟未經許可非法持有待售之大麻種子牟利；又其持有第三級
    毒品喵喵之數量甚鉅，危害社會秩序非輕；再本件為圖私利
    ，販賣愷他命予洪夢偉等4 人共計7 次，亦嚴重戕害洪夢偉
    等4 人之身心健康；另衡酌本件被告販賣愷他命7 次之所得
    共計4,200 元（附表一編號5 部分為1,800 元，其餘6 次均
    為400 元），且被告因缺錢花用而從事販賣毒品犯行，擴大
    毒品危害範圍，更加深對社會之危害，且其明知刑責嚴重仍
    屢次故意犯罪，各應施以相當之刑罰，以求收矯治及社會防
    衛之效；兼衡被告於偵查初訊時坦承犯行，然嗣後屢次翻異
    供述，否認部分犯行，顯示尚存僥倖心理，未見確實悔改之
    意，更無謂耗費大量訴訟資源，直至本院調查相當事證，並
    於最後一次審理中提示證據，被告終知事證明確，未再多為
    無謂辯解而坦承犯行，暨其智識程度、犯罪動機、目的、犯
    罪次數、交易金額、犯後態度等一切情狀，各量處如附表所
    示之刑，並定其應執行刑如主文所示，以示儆懲。
三、沒收：
(一)扣案驗餘之大麻種子1 包（總淨重21.95 公克、驗餘淨重19
    .44 公克），係被告持有意圖販賣所用之物，已如前述，應
    依毒品危害防制條例第19條第1 項之規定宣告沒收；用以盛
    裝上開大麻種子之包裝袋1 個，係被告所有便於攜帶上開大
    麻種子及防潮供犯罪所用之物，業據被告供明在卷，應依毒
    品危害防制條例第19 第1項規定併予宣告沒收之。至此部分
    鑑定時經取樣鑑驗耗用之毒品，因已不存在，不得宣告沒收
    ，併予敘明。
(二)按毒品危害防制條例第18條第1 項前段所定應予沒收銷燬之
    毒品，以經查獲之第一、二級毒品為限，而毒品依其成癮性
    、濫用性及對社會危害性，共分為四級，上開條例並就製造
    、運輸、販賣、意圖販賣而持有、以非法方法使人施用、引
    誘他人施用及轉讓不同等級之毒品等行為，分別定其處罰，
    至施用或持有第三、四級毒品，因其可罰性較低，除持有第
    三、四級毒品純質淨重20公克以上者，依98年5 月20日修正
    公布之毒品危害防制條例第11條第5 項、第6 項之規定應處
    以刑責以外，其餘情形未設處罰之規定。然鑑於第三、四級
    毒品均係管製藥品，特於同條例第11條之1 明定無正當理由
    ，不得擅自持有，另同條例第18條第1 項後段則規定查獲之
    第三、四級毒品，無正當理由而擅自持有者，沒入銷燬之。
    從而，依同條例第18條第1 項後段應沒入銷燬之毒品，專指
    查獲施用或持有之第三、四級毒品未達純質淨重20公克以上
    而言；倘係查獲製造、運輸、販賣、意圖販賣而持有、以非
    法方法使人施用、引誘他人施用、轉讓第三、四級毒品或持
    有純質淨重20公克以上第三、四級毒品，既屬同條例相關法
    條明文規定處罰之犯罪行為，即非該條項應依行政程序沒入
    銷燬之範圍。又同條例第19條第1 項所定「供犯罪所用或因
    犯罪所得之物」，係指犯第4 條至第9 條、第12條、第13條
    或第14條第1 項、第2 項之罪所用或所得之物，不包括毒品
    本身在內，尚不得援引為沒收第三、四級毒品之依據。再同
    條例對於查獲之製造、運輸、販賣、意圖販賣而持有、以非
    法方法使人施用、引誘他人施用、轉讓第三、四級毒品及持
    有純質淨重20公克以上第三、四級毒品之沒收，並無特別規
    定，如其行為已構成犯罪，則該毒品即屬不受法律保護之違
    禁物，應回歸刑法之適用，依刑法第38條第1 項第1 款之規
    定宣告沒收（最高法院96年度臺上字第727 號、96年度臺上
    字第728 號判決參照）。上開扣案之第三級毒品喵喵31顆（
    驗餘淨重10.7748 公克）及白色細晶體喵喵2 包（驗前總純
    質淨重約87.12 公克），均係被告持有之違禁物，揆諸上開
    說明，自應依刑法第38條第1 項第1 款之規定宣告沒收。又
    包裹上開白色細晶體喵喵之外包裝袋2 個，均係被告所有便
    於攜帶上開白色細晶體喵喵及防潮使用之物，業據被告供明
    在卷，應依刑法第38條第1 項第2 款規定併予宣告沒收之。
    至此部分鑑定時經取樣鑑驗耗用之毒品，因已不存在，不得
    宣告沒收，併予敘明。
(三)按依毒品危害防制條例第19條第1 項：「犯同條例第四條至
    至第九條、第十二條、第十三條或第十四條第一項第二項之
    罪者，其供犯罪所用或因犯罪所得之財物均沒收之，如全部
    或一部不能沒收時，追徵其價額或以其財產抵償之」，係採
    義務沒收主義，故販賣毒品所得之金錢，如能認定確係販賣
    毒品所得之款項，均應宣告沒收，不以當場搜獲扣押者為限
    （最高法院93年臺上字第2670號判決意旨參照），是販賣毒
    品所用之物或所得之金錢，無論已否扣案，即應依法沒收。
    本件被告販賣第三級毒品之所得現金共計新台幣4,200 元（
    各次販毒所得詳如附表一所示），為其販賣上揭毒品所得之
    財物，應各依毒品危害防制條例第19條第1 項之規定宣告沒
    收，如全部或一部不能沒收時，以其財產抵償之。又扣案之
    之愷他命1 包（驗餘淨重5.3765公克），被告供稱係販賣所
    餘之毒品，按以營利為目的販入毒品，經多次販賣後，持有
    剩餘毒品被查獲，其各次販賣毒品行為，固應併合處罰；惟
    該持有剩餘毒品之低度行為，應僅為最後一次販賣毒品之高
    度行為所吸收，不另論罪，故就該查獲之剩餘毒品，祇能於
    最後一次之販賣毒品罪宣告沒收銷燬，不得於各次販賣毒品
    罪均宣告沒收銷燬（最高法院99年度台上字第6944號判決參
    照），是依前揭見解，本件查扣之愷他命1 包（驗餘淨重5.
    3765公克），係被告持有之違禁物，揆諸上開說明，自應依
    刑法第38條第1 項第1 款之規定宣告沒收；又盛裝上開愷他
    命之外包裝袋1 個，係用於防止愷他命裸露、潮濕，便於攜
    帶、持有，屬被告所有供其販賣第三級毒品所用之物，業據
    被告供承在卷，亦應依毒品危害防制條例第19條第1 項之規
    定，併予宣告沒收。至此部分鑑定時經取樣鑑驗耗用之毒品
    愷他命，因已不存在，不得宣告沒收，併予敘明。
(四)扣案之電子磅秤1 臺、分裝袋102 個，均係供本件被告販賣
    愷他命分裝秤重及便於攜帶使用之物、上開門號SIM 卡2 張
    皆係供作為販毒連絡工具使用，且均為被告所有之物，業據
    被告供明在卷（本院卷第168 、169 頁），均應依毒品危害
    防制條例第19條第1 項前段規定宣告沒收（最高法院96年度
    臺上字第5551號判決參照）。至本件被告使用之上開1 支，
    被告自承業已滅失（本院卷第168 頁），爰不另為沒收之諭
    知，併此敘明。
(五)至其餘扣案之帳冊2 本，核與本案犯行無關；另扣案之現金
    6,200 元，被告辯稱係個人零用錢；且此部分既查無積極證
    據足資認定與被告本案犯行有關，即不宜於本案併予諭知沒
    收，附此敘明。
(六)另本件扣得之第四級毒品硝西泮420 顆（總純質淨重0.77公
    克），核無積極證據，認被告就此部分第四級毒品有製造、
    運輸、販賣、意圖販賣而持有、以非法方法使人施用、引誘
    他人施用或轉讓之犯罪行為，自應由查獲機關逕行沒入銷燬
    之（最高法院96年度台上字第5165號判決參照），末此敘明
    。
肆、據上論斷，應依刑事訴訟法第299 條第1 項前段，毒品危害
    防制條例第4 條第3 項、第11條第5 項、第14條第2 項、第
    17條第2 項、第18條第1 項、第19條第1 項，刑法第11條前
    段、第38條第1 項第1 款、第2 款、第47條第1 項、第51條
    第5 款，判決如主文。
本案經檢察官張瑞玲到庭執行職務。
中    華    民    國    100     年    3     月  31    日
              刑事第十六庭  審判長法  官  王偉光
                                  法  官  魏俊明
                                  法  官  蘇揚旭
上列正本證明與原本無異。
如不服本判決，應於判決送達後10日內敘明上訴理由，向本院提
出上訴狀 (應附繕本) ，上訴於臺灣高等法院。其未敘述上訴理
由者，應於上訴期間屆滿後20日內向本院補提理由書「切勿逕送
上級法院」。
                                  書記官  李郁禎
中    華    民    國   100    年    3     月    31    日
附錄本案論罪科刑法條全文：
毒品危害防制條例第4 條第3 項：
製造、運輸、販賣第三級毒品者，處5 年以上有期徒刑，得併科
新臺幣7 百萬元以下罰金。
毒品危害防制條例第11條第5 項
持有第三級毒品純質淨重二十公克以上者，處 3 年以下有期徒
刑，得併科新臺幣 30 萬元以下罰金。
毒品危害防制條例第14條第2 項
意圖販賣而持有或轉讓大麻種子者，處 2 年以下有期徒刑。
毒品危害防制條例第17條
犯第4 條至第8 條、第10條或第11條之罪，供出毒品來源，因而
查獲其他正犯或共犯者，減輕或免除其刑。
犯第4 條至第8 條之罪於偵查及審判中均自白者，減輕其刑。
附表一（被告鄭彥澤販賣第三級毒品愷他命部分，共計7 次）：
┌──┬─────┬──────┬───────────────┐
│編號│時  間    │地  點      │販賣愷他命手法及價金、數量    │
├──┼─────┼──────┼───────────────┤
│１  │99年1 月2 │新北市新莊區│洪夢偉於99年1 月2 日19時許，以│
│    │日19時15  │福壽街附近之│門號0000000000號電話撥打鄭彥澤│
│    │分許      │福壽公園    │使用之門號0000000000號及098925│
│    │          │            │9111號予鄭彥澤聯絡購買愷他命事│
│    │          │            │宜，雙方約在前揭地點見面交易，│
│    │          │            │嗣於前揭時間，鄭彥澤出售愷他命│
│    │          │            │不足1 公克予洪夢偉1 次，並向洪│
│    │          │            │夢偉收取價金400 元而販賣既遂。│
├──┼─────┼──────┼───────────────┤
│２  │99年1 月9 │新北市新莊區│洪夢偉於99年1 月9 日19時許，以│
│    │日19時15  │福壽街附近之│門號0000000000號電話撥打鄭彥澤│
│    │分許      │福壽公園    │使用之門號0000000000號及098925│
│    │          │            │9111號予鄭彥澤聯絡購買愷他命事│
│    │          │            │宜，雙方約在前揭地點見面交易，│
│    │          │            │嗣於前揭時間，鄭彥澤出售愷他命│
│    │          │            │不足1 公克予洪夢偉1 次，並向洪│
│    │          │            │夢偉收取價金400 元而販賣既遂。│
├──┼─────┼──────┼───────────────┤
│３  │99年4 月間│新北市新莊區│許曜洋於99年4 月間某日18時至21│
│    │某日18 時 │福壽街附近之│時許間某時，以門號0000000000（│
│    │至21 時 許│福壽公園    │起訴書誤載000000000 ）號電話撥│
│    │間某時    │            │打鄭彥澤使用之門號0000000000起│
│    │          │            │訴書誤載00000000）及0000000000│
│    │          │            │號予鄭彥澤聯絡購買愷他命事宜，│
│    │          │            │雙方約在前揭地點見面交易，嗣於│
│    │          │            │前揭時間，鄭彥澤出售約0.5 公克│
│    │          │            │愷他命予許曜洋1 次，並向許曜洋│
│    │          │            │收取價金400 元而販賣既遂。    │
├──┼─────┼──────┼───────────────┤
│４  │99年5 月初│新北市新莊區│許曜洋於99年5 月初某日18（起訴│
│    │某日18 時 │福壽街附近之│書誤載為8 ）時至21時許間某時，│
│    │至21 時 許│福壽公園    │以門號0000000000號電話撥打鄭彥│
│    │間某時    │            │澤使用之門號0000000000號及0938│
│    │          │            │214597號予鄭彥澤聯絡購買愷他命│
│    │          │            │事宜，雙方約在前揭地點見面交易│
│    │          │            │，嗣於前揭時間，鄭彥澤出售約0.│
│    │          │            │5 公克愷他命予許曜洋1 次，並向│
│    │          │            │許曜洋收取價金400 元而販賣既遂│
│    │          │            │。                            │
├──┼─────┼──────┼───────────────┤
│５  │99年7 月中│新北市新莊區│廖啟倫於99年7月中旬某日，以門 │
│    │旬某日    │中原路附近某│號0000000000號電話撥打鄭彥澤使│
│    │          │處          │用之門號0000000000（起訴書誤載│
│    │          │            │000000001 ）號及0000000000號予│
│    │          │            │鄭彥澤聯絡購買K 他命事宜，，雙│
│    │          │            │方約在前揭地點見面交易，嗣於前│
│    │          │            │揭通話時間後約30分鐘，雙方碰面│
│    │          │            │，鄭彥澤出售重量不詳之愷他命予│
│    │          │            │廖啟倫1 次，並向廖啟倫收取價金│
│    │          │            │1,800 元而販賣既遂。          │
├──┼─────┼──────┼───────────────┤
│６  │99年6 、7 │新北市新莊區│洪祥智於99年6 至8 月間某日，以│
│    │、8 月間某│和興街附近公│門號0000000000號電話撥打鄭彥澤│
│    │日        │園內        │使用之0000000000號及0000000000│
│    │          │            │號電話予鄭彥澤聯絡購買愷他命事│
│    │          │            │宜，雙方約在前揭地點見面交易，│
│    │          │            │嗣由鄭彥澤出售重量不詳之愷他命│
│    │          │            │1包 予洪祥智1 次，並向洪祥智收│
│    │          │            │取價金400 元而販賣既遂。      │
├──┼─────┼──────┼───────────────┤
│７  │99年6 、7 │新北市新莊區│洪祥智於99年6 至8 月間某日，以│
│    │、8 月間某│和興街附近公│門號0000000000號電話撥打鄭彥澤│
│    │日        │園內        │使用之0000000000號及0000000000│
│    │          │            │號電話予鄭彥澤聯絡購買愷他命事│
│    │          │            │宜，雙方約在前揭地點見面交易，│
│    │          │            │嗣由鄭彥澤出售重量不詳之愷他命│
│    │          │            │1包 予洪祥智1 次，並向洪祥智收│
│    │          │            │取價金400 元而販賣既遂。      │
└──┴─────┴──────┴───────────────┘
附表二（被告鄭彥澤所為各罪宣告刑一覽表）：
┌──┬────┬───────────────────────┐
│編號│所為犯行│宣告刑                                        │
├──┼────┼───────────────────────┤
│一  │事實欄一│鄭彥澤犯意圖販賣而持有大麻種子罪，累犯，處有期│
│    │（一）  │徒刑陸月。扣案之大麻種子壹包（驗餘淨重拾玖點肆│
│    │        │肆公克）及盛裝該大麻之包裝袋壹個，均沒收。    │
├──┼────┼───────────────────────┤
│二  │事實欄一│鄭彥澤犯持有第三級毒品純質淨重二十公克以上罪，│
│    │（二）  │累犯，處有期徒刑拾月。扣案之第三級毒品喵喵參拾│
│    │        │壹顆（驗餘淨重拾點柒柒肆捌公克）、白色細晶體喵│
│    │        │喵2 包（驗前總純質淨重約捌柒點壹貳公克及盛裝該│
│    │        │喵喵之包裝袋貳個，均沒收。                    │
├──┼────┼───────────────────────┤
│三  │事實欄一│鄭彥澤犯販賣第三級毒品罪，累犯，處有期徒刑貳年│
│    │（三）、│捌月。販賣第三級毒品所得財物現金新臺幣肆佰元沒│
│    │附表一編│收；如全部或一部不能沒收時，以其財產抵償之。扣│
│    │        │案之電子磅秤壹臺、分裝袋壹佰零貳個、門號098925│
│    │        │9111號及0000000000號之SIM 卡貳張均沒收。      │
├──┼────┼───────────────────────┤
│四  │事實欄一│鄭彥澤犯販賣第三級毒品罪，累犯，處有期徒刑貳年│
│    │（三）、│捌月。販賣第三級毒品所得財物現金新臺幣肆佰元沒│
│    │附表一編│收；如全部或一部不能沒收時，以其財產抵償之。扣│
│    │        │案之電子磅秤壹臺、分裝袋壹佰零貳個、門號098925│
│    │        │9111號及0000000000號之SIM 卡貳張均沒收。      │
├──┼────┼───────────────────────┤
│五  │事實欄一│鄭彥澤犯販賣第三級毒品罪，累犯，處有期徒刑貳年│
│    │（三）、│捌月。販賣第三級毒品所得財物現金新臺幣肆佰元沒│
│    │附表一編│收；如全部或一部不能沒收時，以其財產抵償之。扣│
│    │        │案之電子磅秤壹臺、分裝袋壹佰零貳個、門號098925│
│    │        │9111號及0000000000號之SIM 卡貳張均沒收。      │
├──┼────┼───────────────────────┤
│六  │事實欄一│鄭彥澤犯販賣第三級毒品罪，累犯，處有期徒刑貳年│
│    │（三）、│捌月。販賣第三級毒品所得財物現金新臺幣肆佰元沒│
│    │附表一編│收；如全部或一部不能沒收時，以其財產抵償之。扣│
│    │        │案之電子磅秤壹臺、分裝袋壹佰零貳個、門號098925│
│    │        │9111號及0000000000號之SIM 卡貳張均沒收。      │
├──┼────┼───────────────────────┤
│七  │事實欄一│鄭彥澤犯販賣第三級毒品罪，累犯，處有期徒刑貳年│
│    │（三）、│拾月。販賣第三級毒品所得財物現金新臺幣壹仟捌佰│
│    │附表一編│元沒收；如全部或一部不能沒收時，以其財產抵償之│
│    │        │。扣案之電子磅秤壹臺、分裝袋壹佰零貳個、門號09│
│    │        │00000000號及0000000000號之SIM 卡貳張均沒收。  │
├──┼────┼───────────────────────┤
│八  │事實欄一│鄭彥澤犯販賣第三級毒品罪，累犯，處有期徒刑貳年│
│    │（三）、│捌月。販賣第三級毒品所得財物現金新臺幣肆佰元沒│
│    │附表一編│收；如全部或一部不能沒收時，以其財產抵償之。扣│
│    │        │案之電子磅秤壹臺、分裝袋壹佰零貳個、門號098925│
│    │        │9111號及0000000000號之SIM 卡貳張均沒收。      │
├──┼────┼───────────────────────┤
│九  │事實欄一│鄭彥澤犯販賣第三級毒品罪，累犯，處有期徒刑貳年│
│    │（三）、│捌月。販賣第三級毒品所得財物現金新臺幣肆佰元沒│
│    │附表一編│收；如全部或一部不能沒收時，以其財產抵償之。扣│
│    │號７部分│案之電子磅秤壹臺、分裝袋壹佰零貳個、門號098925│
│    │        │9111號及0000000000號之SIM 卡貳張均沒收。扣案之│
│    │        │愷他命壹包（驗餘淨重伍點參柒陸伍公克）及盛裝該│
│    │        │愷他命之包裝袋壹個均沒收。                    │
└──┴────┴───────────────────────┘